【裁判字號】    97,訴,1424
【裁判日期】    971212
【裁判案由】    毒品危害防制條例等
【裁判全文】
臺灣高雄地方法院刑事判決              97年度訴字第1424號
公  訴  人  臺灣高雄地方法院檢察署檢察官
被      告  丁○○
上列被告因竊盜案件，經檢察官提起公訴（97年度偵字第23054
、25667 號、97年度毒偵字第7587號），被告於本院準備程序中
為有罪陳述，經合議庭裁定由受命法官依簡式審判程序獨任審理
，本院判決如下：
    主  文
丁○○犯竊盜罪，累犯，處有期徒刑肆月，扣案鑰匙壹支沒收。
又犯共同竊盜罪，累犯，處有期徒刑伍月。應執行有期徒刑捌月
，扣案鑰匙壹支沒收。
    事  實
一、丁○○前於民國94年間因竊盜未遂案件，經本院以94年度簡
    字第3606號判決判處有期徒刑3 月確定，於95年1 月15日入
    監，至95年4 月14日縮刑期滿，於94年5 月15日因徒刑執行
    完畢出監（構成累犯）。又因毒品案件，經國防部南部地方
    軍事法院以90年度和審字第491 號判決判處有期徒刑1 年，
    被告不服提起上訴，經國防部高等軍事法院高雄分院以92年
    度高審字第130 號判決駁回上訴，嗣被告仍不服提起上訴，
    經臺灣高等法院高雄分院於92年11月14日以92年軍上字第19
    號駁回上訴確定在案，並於93年7 月24日徒刑執行完畢出監
    ，及因妨害兵役、竊盜、搶奪、施用毒品等案件，經本院以
    96年度聲減字第5277號裁定減刑並定應執行之刑為有期徒刑
    2 年7 月，並於97年5 月26日縮短刑期假釋出監，直至97年
    10月16日保護管束期滿未經撤銷方視為執行完畢（此部分並
    未構成累犯）。
二、詎丁○○仍未悔改，竟基於意圖為自己不法所有之竊盜犯意
    ，先於97年7 月22日10時許（起訴書所載翌日2 時25分為車
    主戊○○發見失竊時點），在高雄市楠梓區○○○路152 號
    前路旁，以其所有客觀上非屬兇器之鑰匙1 支，插入並啟動
    戊○○停放在該處之車牌號碼OJY-627 號重型機車之電門後
    ，再騎走而竊取之，嗣丁○○於同年8 月20日7 時30分許，
    行經高雄市鼓山區○○○路977 巷口，因形跡可疑為警攔查
    ，在偵查機關未發覺其犯罪之前，主動供出竊盜犯行，並不
    逃避接受刑事裁判，始悉上情，並扣得上開鑰匙1 支。
三、又丁○○與乙○○（所涉共同行竊等犯行業經本院另行審結
    確定在案）共同基於意圖為自己不法所有之竊盜犯意聯絡與
    行為分擔，再於97年8 月12日15時許，推由乙○○騎乘車牌
    號碼ZAR-760 號輕型機車，載同丁○○至高雄市○○區○○
    街70號甲乙營造公司之工地，共同徒手將甲○○所有並置於
    其內之鷹架7 片（長1.8 米、寬0.8 米）自該工地內搬往上
    開機車而竊取得手，準備銷贓變現。嗣於同（12）日15時20
    分許，為警在高雄市鼓山區○○○○路、美術東二路交岔口
    ，因形跡可疑為警盤查，丁○○在偵查機關未發覺其犯罪之
    前，主動坦承上開竊盜犯行，而不逃避接受刑事裁判，查悉
    上情。
四、案經高雄市政府警察局鼓山分局、左營分局分別報請臺灣高
    雄地方法院檢察署檢察官偵查起訴。
    理  由
一、本件被告丁○○所犯係死刑、無期徒刑、最輕本刑為3 年以
    上有期徒刑以外之罪，其於準備程序中就前揭被訴事實均為
    有罪之陳述，經依法告知簡式審判程序之旨，並聽取當事人
    之意見後，本院認無不得或不宜改依簡式審判程序進行之情
    形，爰依刑事訴訟法第273 條之1 第1 項規定，裁定本件由
    受命法官獨任進行簡式審判程序，又本件卷內之物證、書證
    等證據，依同法第273 條之2 規定，不受第159 條第1 項關
    於傳聞法則規定之限制，依法均有證據能力，合先敘明。
二、訊據被告對於上揭竊取機車與同案被告乙○○共同竊取鷹架
    之事實，於本院審理時坦承不諱（見本院卷第116 、117 、
    150 頁），其竊取機車之犯行，核與被害人戊○○於警詢之
    陳述相符（見高雄市政府警察局左營分局警卷第6 至8 頁）
    ，並有高雄市政府警察局左營分局扣押筆錄、扣押物品目錄
    表、贓物認領保管單、車輛協尋及尋獲電腦輸入單各1 份、
    查證照片4 張（見同上警卷第20至23、25至29頁）在卷可按
    ，且扣得被告持以竊車犯案之鑰匙1 把在案，有照片1 張及
    扣押物品目錄表（見同上警卷第23、29頁）附卷可憑；又被
    告與同案被告乙○○共同竊取鷹架之犯行，則與被害人甲○○於警詢之陳述相符（見高雄市政府警察局鼓山分局〈案由
    ：竊盜〉警卷第6 頁），並有高雄市政府警察局鼓山分局扣
    押筆錄、扣押物品目錄表、贓物認領保管收據各1 份、查證
    照片4 張（見同上警卷第7 至9 、11、18、19頁）附卷可稽
    ，足徵被告前開竊車及渠與同案被告乙○○共同竊取鷹架之
    自白核與事實相符，自可採為認定事實之證據。從而，本件
    事證明確，被告上開2 次竊盜犯行均洵堪認定，自均應依法
    論科。
三、論罪科刑：
  (一)查上開扣案鑰匙1 把，為被告之前留下之機車鑰匙之情，業
    據被告供明在卷（見高雄市政府警察局左營分局警卷第4 頁
    ），依卷附照片觀之應僅係用以供啟動機車電門之機車鑰匙
    ，其長度非長僅約5.3 公分幾與被告中指等長，重量輕微，
    質地輕巧，以手握之，超出手之部分甚短，並無加工磨鋒之
    情，有扣案鑰匙之翻拍照片在卷可稽，且經本院當庭勘驗長
    度、外觀及形狀在案，亦有本院審判筆錄1 份附卷可稽（見
    本院卷第146 頁），堪認在客觀上對於人之身體、生命尚難
    謂有任何之危險性，應非屬兇器，先此敘明。
  (二)核被告所為均係犯刑法第320 條第1 項竊盜罪。被告與同案
    被告乙○○就上開共同行竊部分之犯行間，有犯意之聯絡及
    行為之分擔，應依刑法第28條論以共同正犯。被告所犯上開
    2 罪，犯意個別，行為互殊，應予分論併罰。又被告曾有如
    事實欄一所示受有期徒刑3 月已執行完畢之竊盜罪前科，有
    臺灣高等法院被告前案紀錄表1 份附卷可稽（見本院卷第12
    2 至126 頁），其於前開有期徒刑執行完畢後5 年內，再故
    意犯本件有期徒刑以上之上開2 罪，均為累犯，均應依刑法
    第47條第1 項之規定加重其刑。
  (三)又查被告於竊車後遭警方攔查時，及被查扣上開鷹架後於接
    受警方調查中，均在偵查機關未發覺其竊盜犯行前，即於警
    察詢問時主動供出上開竊車及共同竊盜鷹架之犯行，而不逃
    避接受裁判之事實，皆業經被告於警詢時供承明確在卷（分
    見同上警卷第3 頁、高雄市政府警察局鼓山分局〈案由：竊
    盜〉警卷第4 頁反面），復查被害人甲○○亦證稱：伊於97
    年8 月12日16時許接獲警方通知前來指認查扣之上開鷹架，
    經回工地清點後，才發現鷹架遭竊等語明確（見高雄市政府
    警察局鼓山分局〈案由：竊盜〉警卷第6 頁）在卷可佐，堪
    認均符合自首要件，是爰就被告所犯2 次竊盜之犯行，均依
    刑法第62條前段之規定，減輕其刑。爰就刑法第47條第1 項
    及第62條前段之規定，依刑法第71條第1 項之規定先加後減
    之。
  (四)本院審酌被告曾有如事實欄一所示之論罪科刑多項前科，有
    上開臺灣高等法院被告前案紀錄表及軍法案件紀錄表在卷可
    稽，素行非佳，被告甫於97年5 月26日縮短刑期假釋出監交
    付保護管束尚未期滿，旋即再犯本件2 次竊盜之犯行，被告
    年輕力壯，卻不思以正當方式賺取生活所得，竟為圖私利，
    而竊取他人財物，所為嚴重侵害被害人財產權益，亦敗壞社
    會治安甚鉅，惟念被告犯後尚知全然坦承犯行，態度良好，
    並慮及被害人遭竊財物均業經取回而未生實害，然竊得之機
    車及鷹架7 片，據被害人所稱價值分別為新台幣5 千元及2
    千8 百元（分見高雄市政府警察局左營分局警卷第7 頁、及
    鼓山分局〈案由：竊盜〉警卷第6 頁），被告犯罪動機、目
    的、手段，以及其犯行對於社會安全潛在之危害等一切情狀
    ，認檢察官具體求刑各3 月及4 月稍嫌過輕，爰分別量處如
    主文所示之刑，並定其應執行刑，以資懲儆。又被告人所犯
    上開2 罪之宣告刑，雖均為6 月以下有期徒刑之刑度，惟因
    本院定應執行刑結果已逾6 月，依刑法第41條第2 項規定，
    仍不得易科罰金，併此敘明。
  (五)另扣案機車鑰匙１支（保管字號：97年度院總管字第1834號
    ），為被告所有，且係供其犯罪所用之物，業據被告供承在
    卷（見高雄市政府警察局左營分局警卷第4 頁、本院卷第11
    6 、117 、146 頁），且觀諸被害人戊○○出具之贓物認領
    保管單內容（見同上警卷第25頁），其於警局立據領回車輛
    時，僅領回上開車輛，並未將該鑰匙一併領回，足見扣案之
    鑰匙1 支並非被害人戊○○所有之物，是被告前揭該鑰匙係
    渠所有、持以竊車所用之供述，堪予採認，爰依刑法第38條
    第1 項第2 款規定，併予宣告沒收。
據上論斷，應依刑事訴訟法第273 條之1 第1 項、第284 條之1
、第299 條第1 項前段，刑法第28條、第320 條第1 項、第47條
第1 項、第62條前段、第51條第5 款、第38條第1 項第2 款，刑
法施行法第1 條之1 ，判決如主文。
本案經檢察官丙○○到庭執行職務。
中    華    民    國    97    年    12    月    12    日
                  刑事第十七庭  法  官  林建鼎
以上正本證明與原本無異。
如不服本判決應於收受本判決後10日內向本院提出上訴書狀，並
應敘述具體理由，如未敘述上訴理由者，應於上訴期間屆滿後20
日內補提理由書狀於本院（均須按他造當事人之人數附繕本）「
切勿逕送上級法院」。
中    華    民    國    97    年    12    月    12    日
                                書記官  林秀敏
附錄本案論罪科刑所適用之法條：
中華民國刑法第320 條第1 項：
意圖為自己不法之所有或第三人不法之所有，而竊取他人之動產
者，為竊盜罪，處5 年以下有期徒刑、拘役或500 元以下罰金。


司法院資訊處製作；財團法人民間司法改革基金會備份。
